# 集成电路企业生产光罩模具的会计核算

提问人：xxjs10240 时间：2019-07-01 16:42:18
公司是专门从事集成电路研发设计，业务与流程为将研发设计的集成电路布图交付专业晶圆厂制作光罩，作为今后芯片批量化出货的生产光罩模具，然后根据该等光罩模具进行流片，即试生产，生产少量晶圆并经封装后成为芯片成品，芯片成品需检测电路的有效性和可靠性，验证成功后即可根据客户订单需求向第三方晶圆制造供应商采购根据光罩模具生产的晶圆裸片，发送至封装测试厂经封装后成为芯片成品，再经成品测试后将成品发回公司指定地点进行对外销售。
想请教各位，如果将作为今后芯片批量化出货的生产光罩模具计入长期待摊费用，那应该从什么时候开始提摊销。是应该从模具量产验证成功就开始摊销，或者是从产品有销售订单并对外进行销售再计提摊销？
如果是从模具量产验证成功就开始摊销，那如果接下来都没有收到订单，开始摊销的时点是否不对，因为产品都还没有收益。
如果是从产品有销售订单并对外进行销售再计提摊销，是否不够谨慎。

回答人：chenyiwei
如果能够合理估计模板寿命期内的预计产量，则按产量法摊销；反之应自达到预定可使用状态之月起在预计使用寿命和对应产品市场寿命两者之间的较短年限内摊销。无论如何，期末均需关注有无减值迹象和是否需计提减值准备。

提问人：xxjs10240 时间：2019-08-07 11:34:17
陈版 将模具制作发生的费用计入长期待摊费用，由于光罩模具制作需要一定周期，那摊销时点可以从达到预定可使用状态开始摊销吗？从会计准则似乎找不到长期待摊费用达到预定可使用状态开始摊销的说法。假如模具制作需要 1 年以上，且需不停投入费用，一直在长期待摊费用是否有操纵利润的嫌疑？

回答人：chenyiwei
可以，自达到预定可使用状态时起摊销。